【裁判字號】    88,交易,81
【裁判日期】    890125
【裁判案由】    過失傷害等
【裁判全文】
臺灣新竹地方法院刑事判決                          八十八年度交易字第八一號
    公  訴  人  臺灣新竹地方法院檢察署檢察官
    被      告  甲○○
右列被告因過失傷害等案件，經檢察官提起公訴（八十八年度偵字第五七一五、五八
００號），本院判決如左︰
    主  文
甲○○服用酒類，不能安全駕駛動力交通工具而駕駛，處罰金壹萬元，如易服勞役，
以參佰元折算壹日；又因過失傷害人，處拘役伍拾日，如易科罰金，以參佰元折算壹
日。
    事  實
一、甲○○於民國八十八年七月十八日中午服用酒類，已達不能安全駕駛動力交通工
    具之狀態，猶於當日下午五時許駕駛ＥＸ—七七一三號自小客車（起訴書誤載為
    ＥＸ—七七一八號），行經台六十一線西濱公路北上八十二公里又七百公尺處（
    起訴書誤載為八十八公里又七百公尺處），原應注意汽車行進時，駕駛人應注意
    車前狀況，隨時採取必要安全措施，而依當時情形並無不能注意之情事，竟疏於
    注意，未留意前方由乙○○駕駛車號Ｗ七—三三三八號自小客車已打方向燈表示
    右轉，卻仍未減速繼續由後方欲往前行進，因此撞及乙○○所駕駛之Ｗ七—三三
    三八號自小客車右側，致乙○○受有前胸挫傷（面積不詳）之傷害，經檢測甲○
    ○之酒精呼氣濃度每公升達零點四八毫克。
二、案經國道公路警察局第一警察隊報告及乙○○訴由臺灣新竹地方法院檢察署檢察
    官偵查起訴。
    理  由
一、訊據被告甲○○對於飲用酒類後已不能安全駕駛而仍駕車等情坦承不諱，並有酒
    精呼氣濃度測定紙二紙附卷為憑（見八十八年度偵字第五八００號卷《下稱第五
    八００號卷》第十二頁）被告此部分酒後駕車犯行堪以認定；另被告固不否認前
    揭駕車與告訴人乙○○發生車禍之事實，惟矢口否認有何過失傷害犯行可言，辯
    稱：係告訴人緊急煞車致伊閃避不及而撞上云云；經查：現場並無告訴人之車所
    留下之煞車痕，已有道路交通事故調查報告表附卷可稽（第五八００號卷第七頁
    ），並為證人即到場處理並繪製現場圖之警員丙○○於本院調查時到庭結證無訛
    （見本案卷第二十七頁），是被告辯稱係因告訴人緊急煞車致伊閃避不及而撞上
    ，即屬無據，而汽車行駛時，駕駛人應注意車前狀況，並隨時採取必要安全措施
    ，道路交通安全規則第九十四條第三項定有明文，而依當時天候、路況良好之情
    形，被告並無不能注意之情事，竟疏於注意撞及告訴人所駕之車，顯有過失，而
    告訴人受有前胸挫傷（面積不詳）之傷害，並有診斷證明書一紙在卷可佐（八十
    八年度偵字第五七一五號卷第四頁），是本件被告之過失與告訴人之傷害有相當
    因果關係，被告過失傷害犯行明確，亦應依法論科。
二、核被告所為係犯刑法第一百八十五條之三之公共危險罪、第二百八十四條第一項
    前段之過失傷害罪，被告所犯二罪間，犯意個別、罪名互殊，應分論併罰。而汽
    車駕駛人飲酒後其吐氣所含酒精成分超過每公升零點二五毫克以上者，不得駕車
    道路交通安全規則第一百十四條第二款定有明文，被告經檢測其酒精呼氣濃度已
    逾每公升零點二五毫克，業如前述，是被告所犯過失傷害罪，係酒後駕車因而致
    人受傷，應依道路交通安全管理處罰條例第八十六條第一項加重其刑。爰審酌被
    告之素行良好，坦承酒後駕車犯行、否認過失傷害犯行，犯罪後之態度尚可，所
    造成告訴人之傷勢非鉅，且因告訴人就人身傷害與車損一併請求二十四萬元之損
    害賠償，故迄未與告訴人達成和解等一切情狀，分別量處如主文所示之刑，並各
    諭知易服勞役、易科罰金之折算標準，以資懲儆。
三、據上論斷，應依刑事訴訟法第二百九十九條第一項前段，刑法第一百八十五條之
    三、第二百八十四條第一項前段、第四十二條第二項、第四十一條、道路交通管
    理處罰條例第八十六條第一項，罰金罰鍰提高標準條例第一條前段、第二條判決
    如主文。
本案經檢察官黃仁宏到庭執行職務。
中      華      民      國      八十九      年     一    月    二十五   日
                                臺灣新竹地方法院刑事第二庭
                                        法    官  黃  美  盈
右正本證明與原本無異。
如不服本判決，應於判決送達後十日內向本院提出上訴狀( 應附繕本 )，上訴於
臺灣高等法院。
                                        書 記 官  賈  繼  藩
中      華      民      國      八十九      年     一    月    二十五   日


司法院資訊處製作；財團法人民間司法改革基金會備份。
